【裁判字號】    95,簡上,81
【裁判日期】    950509
【裁判案由】    毒品危害防制條例
【裁判全文】
臺灣桃園地方法院刑事判決              95年度簡上字第81號
公  訴  人  臺灣桃園地方法院檢察署檢察官
上  訴  人  乙○○
即  被  告
選任辯護人  吳美津律師
上列被告因毒品危害防制條例案件，不服本院中壢簡易庭94年12
月28日94年度壢簡字第1878號第一審判決（聲請簡易判決處刑案
號：94年度偵字第14290 號），提起上訴，本院管轄之第二審地
方法院合議庭判決如下：
    主  文
上訴駁回。
    事  實
一、乙○○（曾犯有毒品危害防制條例等前科，現在假釋中，不
    構成本件累犯要件）明知海洛因係毒品危害防制條例所列之
    第一級毒品，不得非法持有，竟於民國94年1 月14日，以新
    臺幣（下同）5,000 元之價格，在桃園縣中壢市內壢地區某
    處，向真實姓名、年籍不詳，綽號「阿弟」之成年男子購入
    第一級毒品海洛因1 包（淨重1.76公克，殘餘海洛因成分之
    包裝重0.21公克，純度62.72%，純質淨重1.10公克），欲供
    己施用，並將該包海洛因放置於其所使用車牌號碼1371－DZ
    號自用小客車駕駛座椅墊下，自斯時起非法持有之。嗣於同
    年1 月15日凌晨1 時許，乙○○駕駛上開自用小客車停放於
    桃園縣桃園市○○路1290巷路旁，經行經該處之警員查覺有
    異而上前盤查，在駕駛座椅墊下扣得前開第一級毒品海洛因
    1 包（淨重1.76公克，殘餘海洛因成分之包裝重0.21公克，
    純度62.72%，純質淨重1.10公克），始查悉上情。
二、案經臺灣桃園地方法院檢察署檢察官自動簽分偵辦後聲請以
    簡易判決處刑。
    理  由
一、訊據被告乙○○於本院訊問時矢口否認前開犯行，略以：當
    天伊被警察盤查時，警察在伊車上並沒有找到任何毒品，後
    來警察將伊帶回派出所，才說在伊車上找到一包海洛因，因
    伊的車子在前1 、2 天曾借給友人甲○○，後來伊去問她，
    甲○○承認說那包海洛因是他掉在伊車上的，並非伊的云云
    置辯。惟查：
（一）本件扣案之白色粉末1 包經送請法務部調查局鑑定結果，
      含第一級第六項毒品海洛因成分，淨重1.76公克，殘餘海
      洛因成分之包裝重0.21公克，純度62.72%，純質淨重1.10
      公克，此有該局鑑定通知書1 紙在卷可參。而該包扣案之
      海洛因係警員於被告所駕駛之車牌號碼1371－DZ號自用小
      客車駕駛座椅墊下查獲，亦有逕行搜索報告書、扣押筆錄
      各1 紙在卷可按，足認扣案之海洛因1 包係警員於被告所
      駕駛之上開車輛內查獲，應屬無疑。
（二）被告於警詢中供稱：查獲之海洛因係伊於95年1 月14日以
      5,000 元價格向一名綽號「阿弟」之男子購買等語，於偵
      查中則供稱：查獲之海洛因是伊的，伊是買回來要用，但
      還沒有用等語，此亦與卷附被告之濫用藥物檢驗報告所示
      被告被查獲後經警採集之尿液檢體呈鴉片類陰性反應之結
      果相符。被告嗣於本院訊問時雖翻異前供，辯稱：因為伊
      所駕駛之該車是登記在伊女兒的名下，伊怕連累伊的女兒
      ，所以在警詢、偵查中才會承認扣案之海洛因是伊所有云
      云，惟被告坦認於警詢時並未受到任何不法之強暴、脅迫
      ，且其嗣辯稱於遭警查獲之前1 、2 日曾將上開車輛借予
      友人甲○○使用，該包扣案海洛因係甲○○掉落在其前揭
      車上云云，則若該包海洛因確非被告所有，被告於警詢時
      僅需供出曾借用該車予甲○○使用之事，警員即可循線追
      查，實無因恐其女兒遭受拖累，即率予承認該包海洛因係
      其所有之理。況證人甲○○於本院審理時亦結證稱：伊曾
      向乙○○借過車子，大概是在94年3 、4 月或是4 、5 月
      ，至於94年1 月間有無向他借過車子，伊忘記了，伊曾經
      掉過海洛因，但不確定是掉在哪裡等語，證人甲○○對於
      在被告於95年1 月15日被警查獲之前幾天有無向被告借用
      前揭車輛，以及是否曾掉落海洛因在被告之車上，均無法
      明確記憶，則被告辯稱：該包海洛因是甲○○掉在伊車上
      的云云，即屬無從證明。
（三）綜上所述，扣案之海洛因既係警員於被告所駕駛之前開車
      輛上查獲，被告於警詢、偵查中復供承前開扣案之海洛因
      為其所有，且其前開自白又無出於強暴、脅迫、利誘、詐
      欺或其他不正方法之情事，依證人甲○○之證詞復無法證
      明扣案之海洛因係甲○○掉落在被告前開車上，則被告前
      開所辯，無非卸責之詞，不足採信。本件事證明確，被告
      犯行堪以認定，應予依法論科。
二、核被告乙○○所為，係犯毒品危害防制條例第11條第1 項之
    持有第一級毒品罪。原審認被告之罪證明確，依刑事訴訟法
    第449 條第1 項前段、第450 條第1 項，毒品危害防制條例
    第11條第1 項、第18條第1 項前段、刑法第41條第1 項前段
    ，罰金罰鍰提高標準條例第2 條，並審酌被告犯罪之動機、
    目的、手段、所生危害、持有毒品之數量、持有期間甚短等
    一切情狀，逕以簡易判決量處被告有期徒刑4 月，諭知易科
    罰金之折算標準，並諭知扣案之海洛因1 包（淨重1.76公克
    ，殘餘海洛因成分之包裝重0.21公克，純度62.72%，純質淨
    重1.10公克）沒收銷燬之，經核其認事用法均無違誤，量刑
    亦屬妥適，應予維持，被告以其無如前述之持有第一級毒品
    犯行為由提起上訴，顯無理由，其上訴應予駁回。
據上論斷，應依刑事訴訟法第455 條之1 第3 項、第368 條，判
決如主文。
本案經檢察官古慧珍到庭執行職務。
中    華    民    國    95    年    5     月    9     日
                  刑事第十庭  審判長法  官   江德民
                                    法  官   柯姿佐
                                    法  官   蔡和憲
上正本證明與原本無異。
不得上訴。
                                    書記官   常毓生
中    華    民    國    95    年    5     月    10    日


司法院資訊處製作；財團法人民間司法改革基金會備份。
